src/fst/test/gt-norm-yamls/N-n_22oddi_tunturi-dial_Por_gt-norm.yaml
Config:
  hfst:
    Gen: linn../bin/olo-gen.hfstol
    Morph: linn../bin/olo.hfstol
  xerox:
    Gen: linn../bin/iolo.fst
    Morph: linn../bin/olo.fst
    App: linnlookup

Tests:

# todo:
# Proofread the gold standard (below)
# Then: linnrun analyser, then correct.


  Noun - tunturi: # Noun 'fjell' - n_22odd ei tsekattu
     tunturi+N+Sg+Nom: tunturi
     tunturi+N+Sg+Gen: tunturin
     tunturi+N+Sg+Par: tunturii 
     tunturi+N+Sg+Tra: tunturiksi
     tunturi+N+Sg+Abe: tunturitta
     tunturi+N+Sg+Ine: tunturissa
     tunturi+N+Sg+Ela: tunturista
     tunturi+N+Sg+Ill: tunturhiin
     tunturi+N+Sg+Ade: tunturilla
     tunturi+N+Sg+Abl: tunturilta
     tunturi+N+Sg+All: tunturille
     tunturi+N+Sg+Ess: tunturinna
     tunturi+N+Pl+Nom: tunturit
     tunturi+N+Pl+Gen: tunturiitten
     tunturi+N+Pl+Par: tunturiita
     tunturi+N+Pl+Tra: tunturiiksi
     tunturi+N+Pl+Abe: tunturiitta
     tunturi+N+Pl+Ine: tunturiissa
     tunturi+N+Pl+Ela: tunturiista
     tunturi+N+Pl+Ill: tunturhiin
     tunturi+N+Pl+Ade: tunturiila
     tunturi+N+Pl+Abl: tunturiilta
     tunturi+N+Pl+All: tunturiile
     tunturi+N+Pl+Ess: tunturiina
     tunturi+N+Pl+Com: tunturiine

     # sanaloppuinen i- säilyy por ja rai varieteeteissä, kun siihen lisätän monikko -i:n.
